臺灣高等法院高雄分院刑事裁定　　　　 100年度聲再字第22號
聲請人即
受判決人　　簡義成
上列聲請人因違反藥事法案件，對於本院98年度上訴字第599 號
中華民國98年7 月7 日確定判決（臺灣高雄地方法院檢察署95年
度偵字第9049、19066 號，96年度偵字第918 號），聲請再審，
本院裁定如下：
    主  文
再審之聲請駁回。
    理  由
一、聲請意旨如附件再審聲請狀所示。
二、按因發見確實之新證據，足認受有罪判決之人應受無罪之判
    決者，得聲請再審，固為刑事訴訟法第420 條第1 項第6 款
    所明定。惟所謂發見新證據，係指該證據當時已經存在，為
    法院及當事人所不及知，不及調查斟酌，至其後始行發見，
    且就證據本身形式上觀察，固不以絕對不須經過調查程序為
    條件，但必須顯然可認為足以動搖原有罪確定判決，而為受
    判決人無罪、免訴、免刑或輕於原判決所認罪名之判決者為
    限。此受理聲請再審之最後事實審法院，應就聲請再審理由
    之所謂「新證據」，是否具備事實審判決前已經存在，為法
    院、當事人所不知，事後方行發見之「嶄新性」，及顯然可
    認足以動搖原有罪確定判決，應為無罪、免訴、免刑或輕於
    原判決罪名之「顯然性」二要件，加以審查，為判斷應否准
    予開始再審之準據；若判決前已經當事人提出或聲請調查之
    證據，經原法院捨棄不採者，即非該條款所謂發見之新證據
    ，不得據為聲請再審之原因；有最高法院85年度台抗字第30
    8 號、78年度台抗字第145 號裁定及77年度台上字第55號判
    決可資參照。
三、本件聲請人主張：翔笙生物科技有限公司（下稱翔笙公司)
    係聲請人之兄簡義和所經營，登記之負責人均屬掛名登記而
    已，聲請人於民國94、95年間登記為翔笙公司負責人，僅係
    受簡義和之託短暫幫忙，並無出資，亦非經營者。聲請人根
    本不知簡義和之翔笙公司有製造偽藥，亦無參與其事。聲請
    人於100 年1 月17日向健保局請領之投保歷史資料、向高雄
    市政府請領之翔笙公司負責人登記資料各1 份為新證據，可
    以證明聲請人並非知情共犯，因而聲請再審云云。
四、經查：
  (一)聲請人提出之翔笙公司變更登記表，其上固記載翔笙公司於
    94年6 月30日變更負責人為聲請人簡義成，再於95年2 月27
    日變更負責人為王繹勳等情。惟上開翔笙公司變更登記表業
    經原確定判決採為認定事實之依據，並於判決書第7 、8 頁
    載明「被告簡義和於93年12月2 日，以不知情之林漢文為名
    義負責人，向高雄市政府申請設立登記上址之翔笙公司，又
    於93年12月10日，申請以不知情之黃振成變更登記為翔笙公
    司名義負責人，再於94年6 月30日，申請以簡義成變更登記
    為翔笙公司負責人，至95年2 月27日始將翔笙公司，轉讓給
    王繹勳而由其變更登記為負責人，被告簡義和並從93年12月
    間某日起，僱用吳宗諭負責將公司產品送驗、受理經銷商訂
    貨與寄貨等業務之事實，業據被告簡義和、簡義成坦認，及
    經被告吳宗諭供述，及證人王繹勳於偵查中檢察事務官調查
    時陳明（見2091號他卷「下稱偵卷(五)」第7 頁），並有卷附
    之翔笙公司設立登記表、變更登記表、公司基本資料查詢在
    卷。」等語甚明。準此，上開翔笙公司變更登記表顯係原確
    定判決已經調查並採用之證據，並非於事實審判決前已經存
    在，為法院、當事人所不知，事後方行發見者，即不具「嶄
    新性」，自非「新證據」。又上開翔笙公司變更登記表所載
    變更負責人登記之內容，並未達顯然可認為足以動搖原有罪
    確定判決，而應為聲請人無罪、免訴、免刑或輕於原判決所
    認罪名之程度，即不具「顯然性」，不符合「新證據」之要
    件。
  (二)聲請人提出行政院衛生署中央健康保險局高屏業務組於100
    年1 月17日列印之保險對象加退保歷史1 份，其上登載「被
    保險人簡義成，94年7 月11日轉入，95年3 月1 日轉出，投
    保單位翔笙生物科技有限公司」等情。聲請人於原確定判決
    審理中雖未提出該項文書為證據，惟上開聲請人之健保加退
    保歷史資料，係原事實審判決前已經存在，且為聲請人所知
    悉之證據，並非事後方行發見者，即不具「嶄新性」，自非
    「新證據」。又上開聲請人健保加退保歷史資料之內容，僅
    能證明聲請人自94年7 月11日起至95年3 月1 日止係以翔笙
    公司為投保單位加入全民健康保險乙情，並不能證明聲請人
    未參與原確定判決所認定之犯行。換言之，上開健保加退保
    歷史資料，尚未達顯然可認為足以動搖原有罪確定判決，而
    應為聲請人無罪、免訴、免刑或輕於原判決所認罪名之程度
    ，即不具「顯然性」，不符合「新證據」之要件。
  (三)另附件聲請狀所示其他陳述則係指摘原確定判決認定聲請人
    犯罪之論證推理有諸多不當之處，並詳予羅列。然此並非刑
    事訴訟法第420 條第1 項所定得聲請再審之適法理由。聲請
    人所舉聲請再審之理由，核與上開法條規定不符，
  (四)本件再審之聲請，為無理由，應予駁回。
五、據上論結，應依刑事訴訟法第434 條第1 項裁定如主文。
中    華    民    國  100     年    2     月    18    日
                  刑事第九庭    審判長法  官   莊秋桃
                                      法  官   田平安
                                      法  官   范惠瑩
以上正本證明與原本無異。
如不服本裁定應於送達後5 日內向本院提出抗告狀。
中    華    民    國  100     年    2     月    18    日
                                      書記官   戴育婷